

Railer Chalbaudt

Desarrollador Web Full Stack

Caracas – Venezuela | 04129880890 | Email: railer.chalbaud@gmail.com | LinkedIn: https://www.linkedin.com/in/railer-chalbaud/

PERFIL

Desarrollador Web con 5 años de experiencia diseñando y creando portales web modernos con JavaScript y PHP. Me especializo en soluciones eficientes, con código limpio y arquitectura escalable, uso de metodologías ágiles y desarrollo de interfaces 100% responsivas optimizadas para UX/UI.

Mi enfoque profesional se basa en la proactividad, responsabilidad y compromiso, ofreciendo aplicaciones modernas que maximizan la eficiencia del manejo de la información cumpliendo con las expectativas de quien lo solicita.

LOGROS PROFESIONALES

Como desarrollador web full-stack, he liderado y colaborado en proyectos que no solo han cumplido, sino superado las expectativas de empresas y clientes, generando mejoras visibles en sus procesos administrativos y personales. Gracias a mis conocimientos he desarrollado aplicaciones web dinámicas, intuitivas y altamente eficientes. Mi enfoque en la calidad del código, incluyendo una estructura organizada y documentación clara, ha sido clave para obtener reconocimiento y recomendaciones destacadas por parte de los solicitantes.

HABILIDADES TECNICAS

JavaScript | Node.js | Express.js | React.js | TypeScript | HTML | CSS | Bootstrap | jQuery | PHP | Laravel | Docker | Python | SQLite | SQL | MySQL | IndexedDB | MongoDB | Wordpress | Adobe Photoshop | Adobe Illustrator

HABILIDADES BLANDAS

Trabajo en equipo | Liderazgo | Adaptabilidad | Iniciativa | Gestión del tiempo | Pensamiento crítico | Autodidacta | Resolución de problemas | Creatividad | Adaptación del lenguaje

EXPERIENCIA PROFESIONAL

LIOR COSMETICS, C.A.

Cargo: Desarrollador web Full-Stack | 2021 – ACTUALIDAD

Logros

- Desarrollé un sistema CRM altamente dinámico y adaptable con el cual automaticé procesos clave en la conciliación de pagos, reduciendo los tiempos operativos en un 40%.
- Integré API REST para aumentar la funcionalidad de aplicaciones internas, resultando en una mejora del 25% en la productividad del equipo.
- Implementé un sistema de pagos con integración a API REST del banco BNC, en formato PWA, logrando 99% de disponibilidad y soporte offline para más de 100 usuarios.
- Desarrolle un sistema web para pedidos con el cual mejore en un 100% las operaciones de vendedores en la calle.
- Diseñe y desarrolle un sistema de gestión de citas para la marca Rhelen con el cual se han realizado más de 600 reservas, optimizando las operaciones en un 80%.

- Diseñe y desarrolle un sistema web para la gestión de archivos mediante el cual se solvento en un 100% los problemas de acceso a los mismos de más de 50 usuarios.
- Codifique scripts para consumo de servicios API REST desde ChatAPI y ERP Dana resultando en una mejora importante en procesos de notificación de status y pagos de clientes.
- Optimicé el tiempo de carga del sitio web mediante mejoras en el diseño, estructura de código e incorporación de nuevas funcionalidades aumentando la conversión en un 20%.
- Diseñe y desarrolle un sistema de tickets mediante el cual se organizaron y mejoraron los procesos de soporte y atención a más de 35 usuarios.

ADMINISTRADORA 1718, C.A. (Tiendas Seven's)

Cargo: Desarrollador web Full Stack | 2020 – 2021

Logros

- Diseñé e implementé un sistema de tickets desde cero, con múltiples funcionalidades para gestionar y realizar seguimiento a solicitudes de soporte, optimizando los tiempos de respuesta.
- Realicé correcciones y mejoras en un sistema de gestión de inventario, conectado de forma remota al sistema Profit. Estas actualizaciones incrementaron la estabilidad y eficiencia del sistema.
- Desarrollé un sistema de registro y seguimiento de equipos asignados a tiendas, logrando importantes mejoras en el control de activos internos.
- Creé una tienda virtual completa para la cadena Casa Mia, incluyendo funcionalidades como registro de usuarios, carrito de compras, gestión de pagos y un CMS para administración de pedidos. Esta solución mejoro significativamente las ventas en línea.

MEDIAWEBTV, INC.

Cargo: Diseñador web WordPress | 2017 - 2021

Logros

- Realice diseños web profesionales y atractivos utilizando Adobe Photoshop los cuales alinearon con los objetivos del cliente.
- Creé contenido gráfico optimizado para redes sociales, incrementando la interacción y el alcance de las publicaciones de forma significativa.
- Implementé y personalicé sitios web con WordPress, garantizando un desempeño óptimo y una experiencia de usuario fluida.
- Realicé la maquetación y mantenimiento de páginas web, asegurando una estructura eficiente, compatibilidad multi-dispositivo y actualizaciones constantes.
- Complemente diseños personalizados mediante el uso de HTML, CSS3 y JavaScript, mejorando la estética y funcionalidad de algunos sitios web.
- Configuré e instalé plugins avanzados en WordPress, optimizando funcionalidades específicas como SEO, seguridad y e-commerce.
- Aproveché temas y constructores premium con ENFOLD para crear experiencias web únicas y adaptadas a las necesidades de los clientes.
- Gestioné tareas de administración técnica como actividades en cPanel, gestión de dominios en hosting, backups automáticos y gestión de usuarios para Wordpress, garantizando la seguridad y operatividad de los proyectos web.

OLYMPIA EMPRESAS UNIDAS C.A.

Cargo: Coordinador de Sistemas y Diseño | 2011 – 2017

Logros

- Restructure y mejore la infraestructura de la red LAN y servidores mejorando en un 100% el rendimiento informático de la empresa.
- Realice actualizaciones de hardware y software a las estaciones de trabajo mejorando su rendimiento y la productividad de los usuarios.
- Diseñe y el logo y las cajas de la marca de herramientas eléctricas OLYMPIC.
- Realice diseños significativos para el departamento de artes gráficas de la empresa.
- Mejoré y expandí en el circuito de CCTV logrando una mejor estabilidad del sistema y cubriendo puntos clave para la supervisión de materiales.
- Opere de forma efectiva la planta eléctrica de la empresa disminuyendo los tiempos de inactividad en momentos de fallas eléctricas.
- Gestione y actualice el portal web de la empresa, mejorando la presentación de productos y servicios.

INSTITUTO DE CAPACITACION TECNICA KEYS, C.A.

Cargo: Capacitador Técnico | 2008 – 2009

Logros

- Implemente una metodología de enseñanza diferente a la aplicada por el instituto con la cual obtuve excelentes resultados y reconocimiento por parte de mis alumnos. Esto me puso en contacto directo con el dueño de la institución el cual luego me permitió participar en seminarios y talleres.
- Capacite de forma satisfactoria a más de 260 alumnos a lo largo de 11 meses en el área de arquitectura y mantenimiento de computadores.
- Obtuve certificados de reconocimiento por mi buena labor de parte del instituto.
- Aprendí e implemente técnicas y metodologías de estudio.
- Colabore en la restructuración y actualización del sistema de cableado y equipos informáticos en algunas aulas de clases.
- Mejore mi oratoria obteniendo fluidez para poder comunicar mejor mis conocimientos y opiniones.

EDUCACION

Técnico en Redes KMT

Instituto de Capacitación Técnica Keys, c.a. | 2007 – 2008, Caracas Venezuela.

Autodidacta

Estudios autodirigidos en Desarrollo Web | 2015 – ACTUALIDAD, Caracas, Venezuela.

IDIOMAS

Inglés: intermedio